【裁判字號】    99,易,1958
【裁判日期】    991021
【裁判案由】    竊盜
【裁判全文】
臺灣臺北地方法院刑事判決              99年度易字第1958號
公  訴  人  臺灣臺北地方法院檢察署檢察官
被      告  甲○○
上列被告因竊盜案件，經檢察官提起公訴（99年度偵字第4271號
），嗣經本院裁定改依簡式審判程序，並由受命法官獨任進行審
判程序，判決如下︰
    主  文
甲○○攜帶兇器竊盜，累犯，處有期徒刑玖月。
    事  實
一、甲○○前因竊盜案件，經臺灣士林地方法院以96年度易字第
    1980號判決判處有期徒刑8 月，減刑為有期徒刑4 月，甫於
    民國97年4 月30日易科罰金執行完畢。詎不知悔改，竟意圖
    為自己不法之所有，於98年12月7 日委由其不知情之成年友
    人黃佳達向不知情之洪政義（黃佳達及洪政義所涉竊盜案件
    均業經臺灣臺北地方法院檢察署檢察官以99年度偵字第4271
    號為不起訴處分確定）租用車牌號碼3419-VM 自用小客車，
    甲○○再於同年月20日凌晨6 時許，駕駛該自用小客車至臺
    北市○○區○○街停車場，並持其所有客觀上足供兇器使用
    之螺絲起子1 把（未扣案），敲破乙○○所有，停放於上址
    第46號停車格之車牌號碼1666-EB 號自用小客車右後座小三
    角窗（毀損部分未據告訴）後，竊得該車內之安全氣囊1 個
    、前座上方燈號控制器1 個、ESP 煞車系統1 組，嗣經乙○
    ○報警處理，始為警循線查獲。
二、案經臺北市政府警察局中正第二分局報請臺灣臺北地方法院
    檢察署檢察官偵查起訴。
    理  由
一、按刑事訴訟法第273 條之1 第1 項規定除被告所犯為死刑、
    無期徒刑、最輕本刑為3 年以上有期徒刑之罪、或高等法院
    管轄第一審案件者外，於審判期日前之程序進行中，被告先
    就被訴事實為有罪之陳述時，審判長得告知被告簡式審判程
    序之旨，並聽取當事人、代理人、辯護人及輔佐人之意見後
    ，裁定進行簡式審判程序。經查，本件被告甲○○被訴竊盜
    一案，為前開不得進行簡式審判程序以外之案件，且被告於
    本院行準備程序時就被訴事實為有罪之陳述，經法官告知被
    告簡式審判程序之旨，並聽取公訴人及被告之意見後，爰依
    刑事訴訟法第273 條之1 第1 項之規定，當庭裁定改依簡式
    審判程序進行審判，合先敘明。
二、前揭事實，業據被告於本院審理時供認不諱（見本院卷99年
    10月7 日審判筆錄），核與被害人乙○○於警詢時之指述、
    證人即車號3419-VM 號自小客車出租人洪政義、證人黃晨瑋
    於偵查中之具結證述（見偵查卷第22頁正反面、第115 頁至
    第118 頁、第140 頁至第141 頁、第128 頁至第129 頁）情
    節相符，並有卷附之上址停車場案發地點於98年12月20日之
    監視器翻拍照片15幀、車號3419-VM 號自小客車照片5 張、
    遠傳電信行動電話門號0000000000之通聯調閱查詢單（見偵
    查卷第35頁至第42頁、第46頁至第49頁）可資佐證。堪認被
    告前揭不利於己之自白與事實相符，值堪信實。事證明確，
    被告犯行已堪認定，應依法論科。
三、按刑法第321 條第1 項第3 款之攜帶兇器竊盜罪，係以行為
    人攜帶兇器為其加重條件，此所謂兇器，其種類並無限制，
    凡客觀上足對人之生命、身體、安全構成威脅，具有危險性
    之兇器均屬之，且祇須行竊時攜帶此種具有危險性之兇器為
    已足，並不以攜帶之初有行兇之意圖為必要，且所稱之兇器
    ，乃依一般社會觀念足以對人之生命、身體、安全構成威脅
    ，而具有危險性之「器械」而言（關於「器械」一語，參見
    社會秩序維護法第63條第1 項第1 款「無正當理由攜帶具有
    殺傷力之『器械』」；及本院79年臺上字第5253號判例「螺
    絲起子為足以殺傷人生命、身體之『器械』」用語）（最高
    法院79年臺上字第5253號判例、92年度臺非字第38號判決可
    資參照）。查被告竊盜所攜帶之螺絲起子1 把，雖未扣案，
    然一般市售之螺絲起子，除握把部分外，均金屬製成，尖端
    鋒利，被告既可持之敲破被害人上揭自小客車右後座小三角
    窗，足認屬質地堅硬之金屬利器，客觀上足以對人之生命、
    身體、安全構成威脅，具有危險性，自屬兇器。核被告所為
    ，係犯刑法第321 條第1 項第3 款之攜帶兇器竊盜罪。被告
    有如事實欄所載之犯罪科刑紀錄及執行情形，有卷附臺灣高
    等法院被告前案紀錄表可按，其受徒刑之執行完畢後，5 年
    以內故意再犯本件有期徒刑以上之罪，為累犯，應依刑法第
    47條第1 項規定加重其刑。爰審酌被告曾犯多起竊盜案件及
    違反毒品危害防制條例案件前科，有前揭被告前案紀錄表可
    憑，其品行、素行不佳，其為圖一己私利，竟思不勞而獲，
    竊取他人財物，惟犯後坦承犯行，及其犯罪之動機、手段等
    一切情狀，量處如主文所示之刑。檢察官當庭求處被告有期
    徒刑1 年以上，惟依被告犯罪情狀，似屬過重。至被告所有
    供其為本件犯行所用之螺絲起子1 把，業據被告丟棄（見本
    院卷99年10月7 日審判筆錄第2 頁），既無證據證明現尚存
    在，為免將來執行之困難，爰不予宣告沒收，附此說明。
四、至公訴人聲請審酌被告前已多次涉犯竊盜罪，仍未思過遷善
    ，顯見僅藉刑之執行已不足以徹底根絕其竊盜習性，建請依
    竊盜犯贓物犯保安處分條例第3 條之規定，併予諭知應於刑
    之執行前令入勞動場所強制工作，以遷其劣習等語，固非無
    見。然按有犯罪之習慣或因遊蕩或懶惰成習而犯罪者，於刑
    之執行前，令入勞動場所，強制工作，刑法第90條第1 項定
    有明文，亦即，竊盜犯及與竊盜案件有關之贓物犯，其應執
    行之刑未達1 年以上者，不適用竊盜犯贓物犯保安處分條例
    ，為該條例第2 條第4 項所明定；又本條例所稱應執行之刑
    ，限於因犯該條例所定之竊盜罪或贓物罪所定之應執行刑（
    法院辦理竊盜犯贓物犯保安處分條例案件應行注意事項第2
    項、最高法院96年度臺非字第336 號判決要旨可供參攷）。
    觀之被告於95年7 月16日、95年7 月28日、95年8 月15日、
    96年2 月間、96年2 月21日、98年7 月2 日因先後犯下6 起
    竊盜案件，經法院判刑確定在案，有上揭被告前案紀錄表在
    卷可表，其犯罪之手法或以徒手或以攜帶凶器之方式敲破被
    害人車輛進而竊取車內財物，與本件攜帶兇器敲破被害人車
    輛進而竊取車內財物之手法相同，惟被告於95、96年間所犯
    多起竊盜案件，與本件發生時已有2 、3 年之久，雖另於距
    本件不久前之98年7 月2 日犯竊盜案件，然究否可因而即遽
    認被告具犯罪習慣，尚非無疑，本院斟酌本件具體情況、被
    告所竊之財物價值、被告犯行之嚴重性、危險性程度、被告
    之前科及曾為數次竊盜犯行等上開各情，認宣告如主文所示
    之刑，對其此次竊盜犯行之處罰，已屬相當，足收儆懲之效
    ，依比例原則，亦無再令其強制工作之必要，附此說明。
據上論斷，應依刑事訴訟法第273 條之1 第1 項、第299 條第1
項前段，刑法第321 條第1 項第3 款、第47條第1 項，判決如主
文。
本案經檢察官王巧玲到庭執行職務。
中    華    民    國    99    年    10    月    21    日
                  刑事第十六庭法  官   葉藍鸚
以上正本證明與原本無異。
如不服本判決應於收受送達後10日內向本院提出上訴書狀，並應
敘述具體理由；其未敘述上訴理由者，應於上訴期間屆滿後20日
內向本院補提理由書（均須按他造當事人之人數附繕本）「切勿
逕送上級法院」。
告訴人或被害人如對於本判決不服者，應具備理由請求檢察官上
訴，其上訴期間之計算係以檢察官收受判決正本之日期為準。
                              書記官     黃芝凌
中    華    民    國    99    年    10    月    21    日
附錄論罪科刑法條：
中華民國刑法第321條
（加重竊盜罪）
犯竊盜罪而有左列情形之一者，處6月以上、5年以下有期徒刑：
一於夜間侵入住宅或有人居住之建築物、船艦或隱匿其內而犯之
者。
二  毀越門扇、牆垣或其他安全設備而犯之者。
三  攜帶兇器而犯之者。
四  結夥三人以上而犯之者。
五  乘火災、水災或其他災害之際而犯之者。
六  在車站或埠頭而犯之者。
前項之未遂犯罰之。

司法院資訊處製作；財團法人民間司法改革基金會備份。
